# 年中购买子公司

提问人：zzqryna 时间：2011-12-27 13:33:37
如果年度中间购买子公司，对于子公司原本资产负债表中的年初数，在合并报表中如何处理？

回答人：chenyiwei
假设这是一项非同一控制下的企业合并，则被购买方自购买日起纳入合并范围，其年初余额不影响合并报表。在附注披露某些资产、负债项目的增减变动情况时，应把该被购买方各项资产、负债的购买日公允价值（其中包含了年初余额和年初至购买日期间的变动额）填入“本年增加”栏内，并注释说明其中本年增加有XX元系非同一控制下的企业合并增加，具体可参见“企业合并和合并财务报表”部分的附注。